# KEBRAOUI FATIMA

## INGÉNIEUR INFORMATIQUE & DIGITAL



#### **PROFILE**

Mes quatre années d'expérience en gestion de projet système d'information m'ont permis de maîtriser les aspects techniques et fonctionnels de gestion de projet informatique. Je souhaite aujourd'hui élargir mon champs de compétences vers un projet digital plus large en terme de responsabilité

## CONTACT

Mobile: 07 68 15 55 64
Email: fatima.kebraoui@gmail.com
04 Chemin du mont plantin, 78650
Beynes

## **FORMATION**

MBA Marketing Digital, l'institut Léonard de Vinci, 2016-2017 Formation SAP modules MM,FI, CO Ecole IGAF, 2014 Ingénieur informatique, université USTO, Oran, 2010

## COMPÉTENCES

- SAP (module MM, FI, CO)
- Progiciel RH: HR Acces
- programmation VBA, HTML, CSS
- WORDPRESS, CMS
- Google analytics

## **EXPÉRIENCES**

## STAGE ASSISTANTE CRM & DIGITAL. PEUGEOT SCOOTERS

AVRIL 2017 - SEPTEMBRE 2017

Gestion de projet refonte des sites web Implémentation du plan CRM. Reporting & analyse des performances

### CONSULTANT SYSTÈME D'INFORMATION. RENAULT ALGERIE

OCTOBRE 2013 - AOÛT 2016

Maître d'oeuvre du projet du déploiement d'un nouveau système pour les ressources humaines (HR Acces)
Déploiement du progiciel SAP
Mise en place du site intranet de l'entreprise
Déploiement et mise en place des solutions de communication basées sur des panneaux d'affichage dynamique
Conduite de changement, plan de communication et support

#### CONSEILLÈRE CLIENT. MSC SHIPPING

SEPTEMBRE 2010 - SEPTEMBRE 2011

Gestion de la base de données clients
Reporting de gestion
Responsable des échanges documentaires avec les douanes